# 本期减少子公司年初未分配利润怎么做？

提问人：canon1323 时间：2014-12-18 23:13:22
某集团合并 20 家子公司，本期根据某文件 一个子公司不在纳入合并范围（已被外部清算组接管，集团不能形成控制）截止至基准日，还未将股权清算。请教 以前年度 该子公司形成的未分配利润（即母公司 在合并报表上要做的转换权益法 借 长期股权投资 贷 年初未分配利润）该如何处理？ 如果不加上 该子公司的年初未分配利润 那么合并报表的 上年未分配利润 就勾稽不上。请问这个情况如何处理？以及相应的依据文件。 谢谢。

回答人：chenyiwei
本版面上已有很多关于在处置子公司并丧失控制权的当期如何编制合并报表的讨论。可作参考。